【裁判字號】    90,上訴,1755
【裁判日期】    901231
【裁判案由】    違反毒品危害防制條例
【裁判全文】
臺灣高等法院高雄分院刑事判決                    九十年度上訴字第一七五五號
    上  訴  人  台灣高雄地方法院檢察署檢察官
    被      告  甲○○
    指定辯護人  鄧國璽
右上訴人因被告違反毒品危害防制條例案件，不服台灣高雄地方法院九十年度訴字第
四九九號中華民國九十年十月十九日第一審判決（起訴案號：台灣高雄地方法院檢察
署九十年度偵字第三八七○號），提起上訴，本院判決如左：
    主  文
原判決撤銷。
甲○○意圖販賣而持有第一級毒品，處有期徒刑拾年陸月，褫奪公權柒年。海洛因捌
小包（驗後淨重陸點玖壹公克）、安非他命壹小包（驗後毛重貳點貳伍公克）、含海
洛因殘渣之塑膠鏟子貳支，均沒收並銷燬之；空夾鏈袋參拾個，沒收。
    事  實
一、甲○○於不詳時地向綽號「老二」之不詳姓名男子，購買第一級毒品海洛因及第
    二級毒品安非他命，準備供自己施用，詎料甲○○購得上開毒品後，竟基於販賣
    第一級毒品海洛因及第二級毒品安非他命之意圖，於民國九十年二月十三日下午
    三時五十分許，駕駛牌照號碼ＶＹ─○三八九號自用小客車，攜帶海洛因八小包
    （驗後淨重六‧九一公克）、安非他命一小包（驗後毛重二‧二五公克）、含海
    洛因殘渣之塑膠鏟子二支、空夾鏈袋三十個外出，尋找欲購買海洛因或安非他命
    之人，途經高雄縣鳳山市○○○路五八二巷六號前，為警攔檢查獲，並扣得上開
    第一級毒品海洛因八小包、第二級毒品安非他命一小包、含海洛因殘渣之塑膠鏟
    子二支、供意圖販賣海洛因及安非他命所用之空夾鏈袋三十個。
二、案經高雄縣警察局鳳山分局報請臺灣高雄地方法院檢察署檢察官偵查起訴。
    理  由
一、訊據被告甲○○矢口否認意圖販賣而持有海洛因、安非他命犯行，辯稱：扣案之
    海洛因、安非他命是供自己施用，沒有販賣之意圖云云。經查：
(一)被告於右揭時地，持有海洛因八小包、安非他命一小包、塑膠鏟子二支、空夾鏈
    袋三十個，為警查獲之事實，業據被告供認不諱，並經證人即員警宋兆平於原審
    證述屬實（原審卷第九一、九二頁），復有上開物品扣案可稽，而扣案物品經鑑
    驗結果，海洛因八小包均含有第一級毒品海洛因成分，驗後合計淨重六‧九一公
    克，安非他命一小包為甲基安非他命，驗後毛重二‧二五公克、塑膠鏟子二支有
    海洛因陽性反應，此有法務部調查局鑑定通知書一份、高雄醫學大學附設中和紀
    念醫院編號第0000－000、0000－000檢驗報告二份附卷可憑（原
    審卷第一八、二五、二六頁），被告持有海洛因、安非他命，至為明灼。
(二)被告於警訊中辯稱：扣案之海洛因、安非他命是向綽號「老二」買的，吸食用的
    ，我無販賣，以前有吸食，現在沒有吸食云云，於偵查中改稱：海洛因、安非他
    命是「老二」寄放的云云，於原審及本院則另辯稱：海洛因、安非他命是買來供
    自己施用云云，所辯先後非一。參諸被告持有之海洛因、安非他命分裝成數小包
    ，而非各集合成一包，衡諸常情被告持有上開毒品應非準備供自己施用，況被告
    同時持有塑膠鏟子二支及空夾鏈袋三十個，而夾鏈袋數量甚多，如被告持有上開
    海洛因及安非他命係供自己施用，應無另備大量空夾鏈袋及隨身攜帶塑膠鏟子二
    支之必要，被告攜帶上開物品顯係意圖販賣，應可認定。又本院查無積極證據足
    證被告係所販賣之意圖販入上開毒品，尚難認被告有販賣上開毒品之犯行。
(三)綜上所述，被告所辯核係卸責之詞，不足採信。事證明確，被告意圖販賣而持有
    海洛因及安非他命之犯行洵堪認定。
二、核被告所為，係犯毒品危害防制條例第五條第一項之意圖販賣而持有第一級毒品
    罪及同條第二項之意圖販賣而持有第二級毒品罪（起訴書誤載為同條例第八條第
    一項、第二項）。被告以一行為同時觸犯意圖販賣而持有第一級毒品罪及意圖販
    賣而持有第二級毒品罪，為想像競合犯，應從一重之意圖販賣而持有第一級毒品
    罪論處。
三、被告犯罪事證既明，原審未查，遽為無罪之判決，自有違誤。檢察官上訴意旨指
    摘原判決不當，核有理由，應由本院撤銷改判。爰審酌被告犯罪之動機在圖利，
    ，雖未販出即為警查獲，惟對於社會仍具有潛在之危險，犯罪後否認犯行，未見
    悔意等一切情狀，量處如主文第二項所示之刑，以示懲儆。又依被告犯罪之性質
    ，本院認有褫奪公權之必要，併予宣告褫奪公權七年。扣案之海洛因八小包（驗
    後淨重六、九一公克）、安非他命一小包（驗後毛重二、二五公克），分屬第一
    級毒品、第二級毒品，留有海洛因殘渣之塑膠剷子二支，因無法與海洛因析離，
    屬第一級毒品，均應依毒品危害防制條例同條例第十八條第一項前段規定宣告沒
    收並銷燬之。另扣案之空夾鏈袋三十個，為被告所有，已據被告供明，且為供意
    圖販賣第一級毒品及第二級毒品所用之物，應依同條例第十九條第一項規定宣告
    沒收。鑑驗耗用之海洛因、安非他命既已滅失不存在，自無庸宣告沒收。扣案之
    新臺幣四十萬元，本院查無積極證據足證與本案有關，不另宣告沒收，併此敘明
    。
據上論斷，應依刑事訴訟法第三百六十九條第一項前段、第三百六十四條、第二百九
十九條第一項前段，毒品危害防制條例第五條第一項、第二項、第十八條第一項前段
、第十九條第一項，刑法第十一條、第五十五條前段、第三十七條第二項，判決如主
文。
本案經檢察官張其主到庭執行職務。
中      華      民      國      九十      年    十二    月    三十一    日
                              臺灣高等法院高雄分院刑事第六庭
                                  審判長法官  王憲義
                                        法官  張意聰
                                        法官  范惠瑩
右正本證明與原本無異。
如不服本判決，應於判決送達後十日內向本院提出上訴狀，其未述理由者並應於提
出上訴狀後十日內向本院補提理由書（應附繕本)。
                                      書記官  馬蕙梅
中    華    民    國     九十一     年       一       月       三       日
附錄本判決論罪之法條：
毒品危害防制條例第五條
意圖販賣而持有第一級毒品者，處無期徒刑或十年以上有期徒刑，得併科新台幣七百
萬元以下罰金。
意圖販賣而持有第二級毒品者，處五年以下有期徒刑，得併科新台幣五百萬元以下罰
金。
                                                                        Ｆ


司法院資訊處製作；財團法人民間司法改革基金會備份。
